【裁判字號】    99,交易,419
【裁判日期】    990723
【裁判案由】    過失傷害
【裁判全文】
臺灣板橋地方法院刑事判決             99年度交易字第419號
公  訴  人  臺灣板橋地方法院檢察署檢察官
被      告  甲○○
上列被告因過失傷害案件，經檢察官提起公訴（99年度偵字第13
953 號），經本院裁定改行簡式審判程序，判決如下：
    主  文
甲○○犯過失傷害罪，處拘役拾日，如易科罰金，以新臺幣壹
仟元折算壹日。
    事  實
一、甲○○於民國99年3月22日晚間，騎乘車牌號碼M9E-775號機
    車，沿臺北縣新莊市○○街往中港方向行駛，於同日晚間10
    時6 分許，途經自立街與自立街246 號與248 號間小巷之無
    號誌之交岔路口，理應注意車前狀況，隨時採取必要之安全
    措施及應減速慢行，作隨時停車之準備，而當時天候晴朗、
    夜間有照明、柏油路面乾燥無缺陷、道路無障礙物、視距良
    好，又無不能注意之情事，竟疏於注意，即貿然通過上開交
    岔路口，遂於通過上開路口時，與亦未注意車前狀況及減進
    慢行作隨時停車準備之乙○○所騎乘之車牌號碼692-DEE 號
    機車，沿自立街24 6號與248 號間小巷由復興路2 段往福樂
    街方向駛至此處發生碰撞，致使練訓城人車倒地，因而受有
    右肩肩鎖關節脫位之傷害。嗣於警員獲報前往處理時，甲○
    ○向處理之警員自首犯罪，而接受裁判。
二、案經練訓城訴由臺北縣政府警察局新莊分局移請臺灣板橋地
    方法院檢察署檢察官。
    理  由
一、本件被告甲○○所犯係死刑、無期徒刑、最輕本刑為三年以
    上有期徒刑以外之罪，其於準備程序中就被訴事實為有罪之
    陳述，經本院告知簡式審判程序之旨，並聽取公訴人、被告
    之意見後，經本院裁定進行簡式審判程序，合先敘明。
二、上揭被告騎乘機車行經無號誌之交岔路口，未注意車前狀況
    ，減速慢行作隨時停車之準備，致與告訴人練訓城所騎乘之
    機車發生碰撞等情，業經被告於本院審理時坦承不諱（見本
    院99年6 月28日準備程序筆錄第2 頁、簡式審判筆錄第4 頁
    ），復有告訴人於警詢中指述伊騎車至該路口確認有無來車
    時，就為被告所騎乘機車撞上；伊沒有看到對方（指被告）
    ；對方突然騎過來，伊來不及反應就發生車禍等情【99年度
    偵字第13953 號卷（下稱偵卷）4 、5 頁】大致相合，且依
    上揭告訴人指述內容，可見告訴人騎乘機車行經該路口亦未
    注意車前狀況，減速慢行作隨時停車之準備，否則豈會不知
    被告所騎乘機車將至該路口，而來不及反應？復有道路交通
    事故現場圖、道路交通事故調查報告表（一）、（二）以及
    交通事故現場照片12張在卷可按（偵卷第7 、8 、9 、13-1
    4 頁）在卷可按。而告訴人因本件車禍人車倒地，而受有右
    肩肩鎖關節脫位之傷害，有行政院衛生署臺北醫院99年3 月
    25日北醫診字第9903259611號診斷證明書1 紙在卷足憑（偵
    卷第15頁）。按行經無號誌之交岔路口，應減速慢行，作隨
    時停車之準備；汽車行駛時，駕駛人應注意車前狀況，並隨
    時採取必要之安全措施。道路交通安全規則第93條第1 項第
    2 款、第94條第3 項均定有明文。又被告領有普通重型機車
    駕駛執照，此有查詢資料表1 紙附於本院卷內可稽，被告自
    應知悉並遵守上開規定，而依上開道路交通事故調查表所載
    ，本件案發時天候為晴朗、夜間有照明、柏油路面乾燥無缺
    陷、道路無障礙物、視距良好，又無不能注意之情事，竟疏
    於注意，未注意車前狀況，隨時採取必要之安全措施及應減
    速慢行，作隨時停車之準備，貿然騎乘機車逕行通過該路口
    ，致與告訴人騎乘機車行經事故地點時撞及，被告對於本件
    車禍之發生顯有過失，足見告訴人受有右肩肩鎖關節脫位之
    傷害，與被告上揭過失行為間，確具有相當之因果關係。綜
    上所述，本件事證明確，應依法論科。
三、核被告所為，係犯刑法第284 條第1 項前段之過失傷害罪。
    查被告於肇事後在未有職司偵查權之公務員發覺前，在肇事
    現場向前來處理之員警表示為本件車禍肇事人一節，有臺北
    縣政府警察局新莊分局道路交通事故肇事人自首情形記錄表
    1 份在卷可佐（偵卷第11頁），爰依刑法第62條規定予以減
    輕其刑。爰審酌被告輕忽其他用路人之安全而為違規之駕駛
    行為，導致告訴人受有上述傷害，且未與告訴人達成民事和
    解以賠償告訴人損失，惟被告於車禍發生後在場等候而未逃
    避，而告訴人對於本件車禍之發生亦有未注意車前狀況，減
    速慢行作隨時停車準備之過失等一切情狀，量處如主文所示
    之刑，並諭知易科罰金折算標準，以示懲儆。
四、據上論斷，應依刑事訴訟法刑事訴訟第273 條之1 、第284
    條之1 、第299 條第1 項前段，刑法第284 條第1 項前段、
    第62條前段、第41條第1 項前段，刑法施行法第1 條之1 ，
    判決如主文。
本案經檢察官朱俊銘到庭執行職務。
中    華    民    國    99     年    7    月    23    日
                      刑事第十三庭  法  官  方鴻愷
以上正本證明與原本無異。
如不服本判決應於收受本判決後10日內向本院提出上訴書狀，其
未敘述上訴理由者，並得於提起上訴後10日內向本院補提理由書
狀（均須按他造當事人之人數附繕本）「切勿逕送上級法院」。
                                    書記官  江怡萱
中    華    民    國    99    年    7     月    27    日
中華民國刑法第284條
因過失傷害人者，處6 月以下有期徒刑、拘役或500 元以下罰金
，致重傷者，處1 年以下有期徒刑、拘役或500 元以下罰金。
從事業務之人，因業務上之過失傷害人者，處1 年以下有期徒刑
、拘役或1,000 元以下罰金，致重傷者，處3 年以下有期徒刑、
拘役或2,000元以下罰金。

司法院資訊處製作；財團法人民間司法改革基金會備份。
